【裁判字號】    90,訴,1134
【裁判日期】    901029
【裁判案由】    偽造文書等
【裁判全文】
臺灣板橋地方法院刑事判決                          九十年度訴字第一一三四號
    公  訴  人  臺灣板橋地方法院檢察署檢察官
    被      告  甲○○
    選任辯護人  吳謹斌
右列被告因偽造文書等案件，經檢察官提起公訴〔九十年度偵字第八四四九號〕，本
院判決如左：
    主  文
甲○○連續行使偽造私文書，足以生損害於他人，處有期徒刑壹年貳月。
    事  實
壹、甲○○於民國〔下同〕八十六年一月間邀庚○○○、己○○、戊○○等人加入會
    首張碧霞〔於八十八年間往生後由其夫丙○○續行會務，下同〕所鳩集如附表壹
    所示之民間互助會各壹會，嗣庚○○○另承受會員劉江珠、詹秀紅之互助會各壹
    會〔會員姓名、會員人數、每會金額、會期起迄日期等詳見附表壹所示〕。復於
    八十六年七月間，邀庚○○○、己○○、丁○○等人加入會首張碧霞所鳩集如附
    表貳所示之民間互助會各壹會〔會員姓名、會員人數、每會金額、會期起迄日期
    等詳見附表貳所示〕，其間庚○○○等人均如期將會款委由甲○○交付會首。詎
    甲○○竟基於行使偽造私文書暨意圖為自己不法之所有之概括犯意，連續於附表
    參、肆所示時間，偽以電話向不知情之楊乙○○佯稱附表參、肆所示之會員欲以
    附表參、肆所示標金參與競標，致不知情之楊乙○○信以為真，『受託』在臺北
    縣中和市○○路百興公司會議室將附表參、肆所示標金，作成標單，連續持以行
    使向到場參與競標之會員表示係附表參、肆所示『邱秀英』〔即庚○○○〕等人
    出具之標單，並執之參與競標而『得標』，足生損害於庚○○○、己○○、戊○○、丁○○等人，不知情之會首將『得標』應給付『得標會員』之會款，執與甲○○暨其代理其親友應繳納與會首之會款交互折抵後，將餘額即附表參、肆「會
    首實際交付與被告之款項」欄所示之金額匯與甲○○，不知情之庚○○○、己○○、戊○○、丁○○則陸續依活會之例將會款交付與甲○○，甲○○藉此詐術得
    會首交付之『得標』會款新台幣〔下同〕壹佰伍拾玖萬柒仟伍佰柒拾捌元，庚○○○、己○○、戊○○、丁○○交付之會款壹拾壹萬玖仟陸佰伍拾元，暨免予給
    付其應給付會款與會首之不法利益伍拾伍萬零貳佰柒拾貳元〔詳如附表參、肆所
    示〕。
貳、案經庚○○○、己○○、戊○○、丁○○訴由臺灣板橋地方法院檢察署檢察官偵
    查起訴。
    理  由
壹、訊據被告甲○○，供稱：「我標會都有告訴他們，說要用我的名字標的。我有參
    加張碧霞的八十六年一月的會，我有兩會，用我自己的名義。」、「我打電話去
    要會首幫我標的，我的全是死會。」、「有〔告訴人有委託被告參加張碧霞召組
    之民間互助會〕」、「有〔告訴人有拿會錢給被告交給張碧霞〕」、「不知道〔
    轉手幾會〕」、「我都有去標，會首也有給我錢，我也有繳會款。因為我們是好
    幾年的好朋友。」、「〔附表參所示伍會〕有〔經告訴人同意前往標會〕，〔標
    得之會款〕我有寄給丙○○。」、「我也不知道〔偵卷第十頁，亮光筆所畫的部
    份就是標會的時間、金額〕」、「我會完，就再根〔跟〕。我有跟告訴人借錢，
    告訴人說到尾會全部還就好，所以我才標的。」、「八十六年一月告訴人有七會
    。如果加上我的就是九會。我記得不是很清楚。」、「〔八十六年七月的會─即
    附表貳所示互助會〕我也沒有冒標，我用電話根會首說要標會。」、「〔偵卷十
    一頁附會單編號五三、五七、五八〕是的〔被告代理去繳會款〕，都是會首算好
    ，要我去繳的。」、「〔偵卷十一頁附會單編號五三、五七、五八是否有標了〕
    我也不清楚。」、「我都是打電話給會首，會首告訴我標金多少而已。」、「是
    的〔偵卷十一頁附會單編號五三、五七、五八是被告打電話給會首說要標會〕，
    我記得標兩會。」、「有〔把會款交給告訴人〕」〔參見本院九十年八月一日訊
    問筆錄〕、「被害人說的不是事實，七十五會，我代理七會，他借我標五會，我
    有寄錢給他〔告訴人〕，七十七會的，我也有跟他借五會，我也有把標到的會款
    給他們。」、「我都標新的匯給他，我把錢拿到他家給他〔告訴人〕。」、「林
    〔石〕玉秀〔證人楊乙○○〕可證〔明〕，就是邱秀英借我標的，他們的會都是
    我在標的，他說只要我處理好就好。」、「告訴人所言不實，乙○○的五會，我
    都有付款。張碧霞新招的會，我標來還給告訴人，我都是標新會來還告訴人的舊
    會。我都拿到告訴人的家還他的。所有的會都是用我的名義標的。」〔參見本院
    九十年八月二十三日訊問筆錄〕、「七十五會的，我只是代理，他〔告訴人〕叫
    我標我就標，標了在〔再〕借給我。」、「〔告訴人委託標會〕都是要〔用〕電
    話的。」、「〔得標之會款〕我寄去給被害人，後來被害人要標。」、「七十七
    會的〔互助會〕還有兩個活會。」、「我跟被害人只是幫他跟會，我代理他，否
    則楊乙○○也不會給張小姐跟會。當時張小姐〔告訴人〕說只要跟他清楚就好。
    」〔參見本院九十年十月十一日訊問筆錄〕、「這都不是事實，會都是告訴人借
    給我標，只要到尾會時，要跟他清楚就好。我在〔再〕付他〔告訴人〕利息。我
    這樣每月要負〔付〕他約二萬元，他就是這次沒有標到才告我。」、「有〔在八
    十六年一月邀庚○○○、己○○、戊○○參加張碧霞的之互助會〕，庚○○○等
    三人每人參加一會。是否有受讓我要看會單。」、「是的〔每會每月會款伍仟元
    ，採內標制〕，八十六年一月的有會員七十五人。約定每月二十五日標會。每三
    、六、九、十二月家標一次。我是有跟他〔告訴人〕借標，庚○○○的五會。」
    、「是的〔標會之時間、標金如偵卷第十頁所記載〕」、「〔借標〕當時都是用
    電話說的，我到尾會才跟他算。這十多年來都是如此。」、「〔標會時〕只有寫
    標金，我標到時，會首都有給我會款。我也都有交給告訴人。」、「〔標得之會
    款〕我有的拿到他〔告訴人〕家。」、「有〔八十六年七月邀庚○○○、丁○○
    、己○○參加張碧霞的互助會〕，但我不知道會員的名字，我都對庚○○○的。
    」、「是的〔如偵卷第十一頁會單〕被害人有三會，是內標制。每會五千元。就
    有七十七人次，定每月二十五日開標。每年三、六、九、十二月加標。」、「〔
    附表貳所示互助會〕沒有〔全部標〕」、「〔偵卷第十一頁，編號五三、五七、
    五八這三會是否都標了〕這我不知道。」、「〔是否就是偵卷第十一頁標單上記
    載的標金、時間〕我忘了。」、「有標到，會首都有給我，我也有給被害人。」
    、「從開始被害人就說如果不能週轉就標。」、「我有的有〔用〕匯的，我才有
    證據，如果拿現金到被害人家就沒有證據了。」、「有匯款的才有〔證據〕，現
    金〔交付告訴人〕部分我無法提出。」、「他〔告訴人〕如果都沒有拿任何錢，
    不會一直都在跟會。」、「他〔告訴人〕本來也可再標，但他不再繳會款，所以
    會首才不給〔告訴人〕標的。」、「〔證人丙○○在偵查時之證言〕他說的是實
    在的。」、「他〔告訴人庚○○○〕說謊，我都有跟他清楚。」〔參見本院九十
    年十月二十六日審判筆錄〕等。查：
    一、右揭事實，業據告訴人指訴歷歷，與〔一〕被告於偵訊時陳稱：「〔積欠告
        訴人之款項〕應該只剩『我標了他〔告訴人〕的這捌個會』的會錢。」〔參
        見偵卷第三四頁正面〕、「有〔告訴人有委託被告參加張碧霞召組之民間互
        助會〕」、「有〔告訴人有拿會錢給被告交給張碧霞〕」〔參見本院九十年
        八月一日訊問筆錄〕、「有〔在八十六年一月邀庚○○○、己○○、戊○○
        參加張碧霞的之互助會〕，庚○○○等三人每人參加一會。... 」、「是的
        〔每會每月會款伍仟元，採內標制〕，八十六年一月的有會員七十五人。約
        定每月二十五日標會。每三、六、九、十二月家標一次。... 」、「有〔八
        十六年七月邀庚○○○、丁○○、己○○參加張碧霞的互助會〕，... 」、
        「是的〔如偵卷第十一頁會單〕被害人有三會，是內標制。每會五千元。就
        有七十七人次，定每月二十五日開標。每年三、六、九、十二月加標。」〔
        參見本院九十年十月二十六日審判筆錄〕。〔二〕證人即會首張碧霞之夫丙○○證稱：「〔附表壹、貳所示互助會〕我太太招的會，有貳個會，一是八
        十六年一月二十五日起的會，連會首七十五人，另一個是八十六年七月二十
        五日起的會，連會首七十七人，我太太在八十八年死了，我接下來處理。」
        、「我不認識邱〔庚○○○〕，甲○○說邱〔庚○○○〕貳組會共拾參會，
        連甲○○的加在一起貳拾陸會，共『標了貳拾參會』，剩下參個活會，因王
        〔秀寶〕在八十九年十一月二十五日開始未交會款，所以我不讓他〔甲○○
        〕標後面參會，準備拿那參個活會來抵死會的錢。」、「他〔被告〕打電話
        給我太太的同事施〔石〕玉秀〔即證人楊乙○○〕，說要標會... 」、「〔
        標會地點〕在我太太以前上班的公司中和市○○路百興公司會議室開標，標
        單上寫金額，沒有寫名字，以誰放的標金最高得標，甲○○的會都是施〔石
        〕玉秀〔即證人楊乙○○〕幫他寫的。」、「〔告訴人〕在八十九年十一月
        二十五日標會後幾天來找我，問我說『我的會怎麼都標不到？』，我對他〔
        告訴人〕說我針對甲○○，甲○○標到後，我就把會錢匯到甲○○帳戶。」
        〔參見偵卷第三二頁反面、第三三頁正面、第三四頁正面〕。〔三〕證人楊
        乙○○於本院證稱：「王小姐〔甲○○〕告訴我要標，我就寫標金放下去，
        沒有寫名字。」、「是甲○○打電話說要標，我就寫去標。」、「都不認識
        〔庚○○○、己○○、戊○○等人〕」〔參見本院九十年十月十一日訊問筆
        錄〕等情，互核相符，復有附表壹、貳所示會單影本、會首交付『得標』會
        款與被告之匯款單影本、附表壹、貳所示互助會歷次得標紀錄〔附偵卷第十
        頁至第十九頁、第二一頁、第二二頁〕等足資佐證。
    二、附表壹、貳所示互助會，被告自己暨由被告代理參加如告訴人等之互助會，
        總共『貳拾陸會』，共『標了貳拾參會』，剩參個活會，以被告自八十九年
        十一月二十五日起未交會款與會首〔己往生，由其夫丙○○續行會務〕，是
        丙○○未允被告續行競標，擬將之執抵死會款，業據證人丙○○於偵訊時結
        證在卷，本院提示偵卷第十、十一頁附附表壹、貳所示會單質證人丙○○：
        「你標甲○○的會來抵甲○○欠款的有哪幾會？」，結證稱：「偵卷第十頁
        部分的最後兩會，就是編號七十、七一。我隨便標。我照順序標。偵卷十一
        頁，我是標編號七十五的會來抵甲○○的欠款。」〔參見本院九十年十月十
        一日訊問筆錄〕，查偵卷第十頁編號七十、七一號係會員「張依玉」、「張
        依媄」，偵卷十一頁編號七十五號係會員「王玉珠」，有該互助會單影本足
        參〔附偵卷第十頁、第十一頁〕，均非告訴人所有之互助會，據此，堪認告
        訴人所有如附表參、肆所示互助會，均經被告標取，尤以被告於偵訊時直言
        積欠告訴人此『捌個會』之會款，益見附告確已『標得』附表參、肆所示互
        助會。被告於本院執「〔偵卷十一頁附會單編號五三、五七、五八〕... 我
        記得標兩會。」等置辯，為犯後圖卸之詞，不足採信。
    三、關於被告辯稱：「林〔石〕玉秀〔證人楊乙○○〕可證〔明〕，就是邱秀英
        借我標的，... 」壹節。質諸證人楊乙○○結證稱：「「都不認識〔張庚○○○、己○○、戊○○等人〕」〔參見本院九十年十月十一日訊問筆錄〕，
        顯見證人楊乙○○與告訴人既不相識復未曾謀面，已難懸揣證人楊乙○○如
        何憑其感官體會告訴人有無、如何將附表參、肆所示互助會借予被告。審酌
        證人楊乙○○證稱：「王小姐〔甲○○〕告訴我要標，我就寫標金放下去，
        沒有寫名字。」、「是甲○○打電話說要標，我就寫去標。」〔參見本院九
        十年十月十一日訊問筆錄〕，與證人丙○○證稱：「他〔被告〕打電話給我
        太太的同事施〔石〕玉秀〔即證人楊乙○○〕，說要標會... 」、「... 甲○○的會都是施〔石〕玉秀〔即證人楊乙○○〕幫他寫的。」〔參見偵卷第
        三三頁正面〕，互核相符，堪認被告係利用不知情之楊乙○○為事實欄所示
        犯行。
    四、證人丙○○於偵訊時證稱「〔告訴人〕在八十九年十一月二十五日標會後幾
        天來找我，問我說『我的會怎麼都標不到？』，我對他〔告訴人〕說我針對
        甲○○，甲○○標到後，我就把會錢匯到甲○○帳戶。」〔參見偵卷三四頁
        正面〕，與告訴人指訴「告訴人到八十九年四月要標會，被告一直說標不到
        ，到十一月被告沒有來告訴告訴人標多少，才去找會首，才知道冒標」〔參
        見偵卷第三三頁反面〕，互核相符，告訴人於偵卷第十頁、第十二頁會單上
        加註「本標單載得標日期及金額為丙○○在八十九年底提供與張印秀英」，
        應係實情，爰據之認被告係於附表參、肆所示時間以各該標金『標得』該等
        互助會；茲據『得標』之日期、標金，彙計會首計算得標會員應得之會款如
        附表參、肆「會首計算得標會員應得之會款」示之金額；再查，會首實際匯
        寄與被告之金額，均低於「會首計算得標會員應得之會款」，有前引匯款單
        影本足參，兼酌及證人丙○○證述被告甲○○暨其親友亦參加附表壹、貳所
        示互助會，暨不知情之告訴人陸續以活會之例計算會款交付被告等情，認附
        表參、肆「會首計算得標會員應得之會款」與「會首實際交付與被告之款項
        」之差額，係不知情會首執應給付與『得標會員』之會款，與被告及所代理
        之會員應給付與會首之會款交互計算而給付餘額之結果，凡此情節，認被告
        亦詐得附表參、肆所示「交互計算後被告獲免給付會款之不法利益」欄所示
        之不法利益。
    五、被告於「八十六年九月十日」同時標得附表參編號四所示『劉江珠』〔為張
        秋秀英承受〕壹會，暨被告甲○○自己參加附表貳所示互助會壹會〔參見偵
        卷第四三頁附會單，會員編號五十一號〕，標金均為壹仟肆佰伍拾元，是會
        首將所『得標』兩會合併匯寄『肆拾伍萬柒仟肆佰伍拾元』與被告〔參見偵
        卷第頁〕，爰據附表參編號四暨附表伍所示「會首計算得標會員應得之會款
        」所示金額，按比例推算附表參編號四所示互助會，會首實際匯寄與被告之
        金額為「貳拾貳萬玖仟玖佰貳拾捌元」。
    六、被告『標得』告訴人所有如附表參、肆所示互助會後，續行會務之證人丙○○業將會款於「八十六年五月二十七日」、「八十六年六月十三日」、「八
        十六年七月二十九日」、「八十六年九月十二日」、「八十七年三月二十七
        日」、「八十七年六月二十九日」、「八十七年十二月二十九日」、「八十
        八年三月十二日」匯與被告，此有告訴人提出之匯款單影本捌紙足參〔附偵
        卷第十二頁至第十九頁〕。辯護人固提出被告匯出款項之匯款單影本參紙〔
        附本院卷〕，惟受款人為「張寶清」、「匯款之日期」為『八十九年二月二
        十九日」、「八十九年九月八日」、「八十九年十一月九日」，被告匯出款
        之受款人、匯款日期，與證人丙○○匯與被告之日期，相距長者『參載』、
        短者『壹載有餘』，自不能遽據參紙『八十九年間』之匯款單為被告將標得
        附表參、肆之會款交付與告訴人之論據。
    七、證人丙○○、楊乙○○固均證稱標單上未寫名字，惟刑法第二百十條之偽造
        私文書罪，固須以無制作權之人，捏造或冒用他人名義而制作文書，並足以
        生損害於公眾或他人為要件，但此制作名義人，不以形式上表現於文書內為
        必要，倘依習慣或特約，諸如以言詞、動作、筆跡、內容、慣用語、特殊制
        作方式、專用信箋等方法，實質上使人得知係以他人名義所制作，足以表示
        一定用意之證明者，因已妨害該制作名義人之信用，可生損害於公眾或他人
        ，依同法第二百二十條第一項〔修正前之第二百二十條〕規定，仍應論以偽
        造準私文書罪，此觀之汽、機車引擎號碼，未必顯現該製造廠商名稱之文字
        ，依最高法院六十六年台上字第一九六一號判例，皆以私文書論自明。我國
        民間互助會，係由會首招募會員參加所組成，每於標會時，通常由欲標取會
        款之會員，在空白紙條上，或僅書立其姓名、綽號及數字者，甚或祗書寫數
        字而未書立其姓名、綽號，另以上開言詞等方法表示係何會員所出具者，則
        依習慣或特約均足以辨明係該會員以所書數字為標息金額參加競標之標單，
        自應以私文書論〔最高法院八十九年度台上字第一三一九號判決意旨〕，自
        不能據所證上情謂被告無偽造文書犯行。
    八、本件事證明確，被告之右開犯行，堪予認定。
貳、核被告甲○○所為，係犯刑法第二百十六條、第二百二十條第一項、第二百十條
    之行使偽造私文書罪、第三百三十九條第一項之詐欺取財罪、同法條第二項之詐
    欺得利罪。偽造私文書之低度行為為行使偽造私文書之高度行為所吸收，不另論
    罪。其以一行為觸犯詐欺取、詐欺得利貳罪名，有想像競合犯之關係，從情節較
    重之詐欺取財罪處斷。又被告所為附表參、肆所示當次開標時之詐欺行為，其詐
    欺對象為將『得標』會款交付與被告之會首暨告訴人等活會會員，有同種想像競
    合犯之關係，仍應從一重之詐欺取財罪處斷。其先後多次詐欺取財、行使偽造私
    文書犯行，均時間緊接，犯罪構成要件相同，顯係基於概括之犯意為之，均依連
    續犯之規定論以一罪，並均加重其刑。所犯行使偽造私文書、詐欺取財二罪有方
    法與結果之牽連關係，應從一重之行使偽造私文書罪處斷。被告利用不知情之楊
    乙○○犯罪，為間接正犯。被告所為詐欺得利犯行，起訴書雖未敘及，惟與起訴
    部份有想像競合犯之裁判上一罪之關係，為起訴效力所及，本院自得併予審究。
    爰審酌被告之犯罪動機、手段、目的、所生危害及犯罪後態度等一切情狀，量處
    如主文所示之刑。
據上論斷，應依刑事訴訟法第二百九十九條第一項前段，刑法第五十六條、第二百十
六條、第二百二十條第一項、第二百十條、第三百三十九條第一項、第二項、第五十
五條，罰金罰鍰提高標準條例第一條前段，判決如主文。
本案經檢察官陳孟黎到庭執行職務。
中      華      民      國       九十       年     十     月   二十九   日
                                      臺灣板橋地方法院刑事第五庭
                                          法  官  陳  福  來
右正本證明與原本無異。
如不服本判決應於送達後十日內向本院提出上訴狀。
                                          書記官  陳  春  銘
中      華      民      國       九十       年     十     月   三十一   日
附錄本案論罪科刑法條全文：
刑法第二百十條：
偽造、變造私文書，足以生損害於公眾或他人者，處五年以下有期徒刑。
刑法第二百十六條：
行使第二百十條至第二百十五條之文書者，依偽造、變造文書或登載不實事項或使登
載不實事項之規定處斷。
刑法第二百二十條：
在紙上或物品上之文字、符號、圖畫、照像，依習慣或特約，足以為表示其用意之證
明者，關於本章及本章以外各罪，以文書論。
錄音、錄影或電磁紀錄，藉機器或電腦之處理所顯示之聲音、影像或符號，足以為表
示其用意之證明者，亦同。
稱電磁紀錄，指以電子、磁性或其他無法以人之知覺直接認識之方式所製成之紀錄，
而供電腦處理之用者
刑法第三百三十九條：
意圖為自己或第三人不法之所有，以詐術使人將本人或第三人之物交付者，處五年以
下有期徒刑、拘役或科或併科一千元以下罰金。
以前項方法得財產上不法之利益或使第三人得之者，亦同。
前二項之未遂犯罰之。
附表壹：〔會單影本附九十年度偵字第八四四九號卷第十頁〕
    會員含會首合計柒拾伍名。
    會金：每期新台幣伍仟元整。
    會期：自民國八十六年一月二十五日起至民國九十年九月十日止。
    標會時間：每月二十五日上午十時開標，並於每年三月、六月、九月、十二月之
              十日加標壹次。
    標會地點：百星公司四樓。
┌──┬────────────────────────────────┐
│會首│張碧霞〔八十八年過世後由其先生丙○○續理會務〕。                │
├──┼────────────────────────────────┤
│會員│梁玉雲、梁玉雲、張淑娟、張淑娟、江美珠、何素富、何素富、林寶華、│
│    │林寶華、李冉珠、張明珠、陳素珠、楊玉英、吳淑珠、吳淑珠、張民政、│
│    │黃  省、王春珍、謝月珍、陳碧珍、陳碧珍、陳玉鳳、乙○○、甲○○、│
│    │張玲慧、戊○○、邱秀英、劉江珠、甲○○、黃玉嬌、黃玉嬌、黃玉嬌、│
│    │徐嬌妹、徐嬌妹、姜木春、姜木春、姜玉蓮、吳忠信、吳忠信、呂淑芬、│
│    │呂淑祺、呂正雄、呂玉蓮、呂學文、呂學智、詹明德、王秀娟、翁淑英、│
│    │翁淑英、洪日昇、張昭夫、游  椿、吳秀棉、廖宏興、黃小姐、周太太、│
│    │丁太太、林仲堯、詹坤桂、杜立威、溫金台、溫金台、陳太太、陳太太、│
│    │陳鳳英、陳鳳英、詹秀紅、蔡獻廷、蔡獻廷、張依玉、張依媄、李阿綿、│
│    │宋美珠、蔡垂華。                                                │
├──┼────────────────────────────────┤
│    │告訴人庚○○○另承受劉江珠、詹秀紅各壹會。                      │
└──┴────────────────────────────────┘
附表貳：〔會單影本附九十年度偵字第八四四九號卷第十一頁〕
    會員含會首合計柒拾柒名。
    會金：每期新台幣伍仟元整。
    會期：自民國八十六年七月二十五日起至民國九十一年四月二十五日止。
    標會時間：每月二十五日上午十時開標，並於每年三月、六月、九月、十二月之
              十日加標壹次。
    標會地點：百星公司四樓。
┌──┬────────────────────────────────┐
│會首│張碧霞〔八十八年過世後由其先生丙○○續理會務〕。                │
├──┼────────────────────────────────┤
│會員│王麗媛、王麗爾、李義雄、楊寶釵、張玉芬、蘇淑美、林秀娟、卓  貞、│
│    │鄧平欽、張清濤、張瓊雪、林仲堯、黃  省、楊玉英、何素富、江美珠、│
│    │陳碧珍、陳碧珍、張雪珠、張明珠、郭秋吟、郭祚宇、郭祚宇、陳太太、│
│    │陳太太、陳太太、洪太太、洪太太、洪太太、蘇天祥、蘇天祥、詹雅淇、│
│    │詹雅淇、詹坤桂、詹坤桂、詹幸雄、詹幸雄、謝月秋、謝月珍、蔡義隆、│
│    │林碧慧、張昭夫、張昭夫、游  椿、王淑美、吳忠信、吳小姐、林素真、│
│    │呂淑祺、呂學智、甲○○、甲○○、邱秀英、林玉晴、姜木春、姜木春、│
│    │丁○○、張玲慧、黃玉嬌、黃玉嬌、黃玉嬌、黃玉嬌、黃玉嬌、陳素珠、│
│    │陳素珠、邱月珠、吳粉妹、林寶鳳、林寶華、張慶源、張華真、張依玉、│
│    │張依媄、林月娥、王玉珠、王美惠。                                │
└──┴────────────────────────────────┘
附表參：〔屬於附表壹所示民間互助會部份〕
┌─┬───┬───┬──┬──────┬───┬───┬───┬───┐
│編│時  間│冒用之│偽載│會首計算得標│會首計│會首實│告訴人│交互計│
│號│      │標會名│標金│會款之會數  │算得標│際交付│伍會活│算後被│
│  │      │義。  │新台│〔不含得標之│會員應│與被告│會交付│告獲免│
│  │      │      │幣元│會員〕      │得之會│之款項│與被告│給付會│
│  │      │      │    │            │款〔新│〔新台│之款項│款之不│
│  │      │      │    │            │台幣元│幣元〕│〔新台│法利益│
│  │      │      │    │            │〕    │      │幣元〕│〔新台│
│  │      │      │    │            │      │      │      │幣元〕│
├─┼───┼───┼──┼──────┼───┼───┼───┼───┤
│一│5.│『張玲│1400│死會：伍名。│273400│228800│18000 │26600 │
│  │      │慧』即│    │活會：陸拾玖│      │      │      │      │
│  │      │己○○│    │      名。  │      │      │      │      │
├─┼───┼───┼──┼──────┼───┼───┼───┼───┤
│二│6.10.│『張文│1450│死會：陸名。│271400│225900│17750 │27750 │
│  │      │鴻』  │    │活會：陸拾捌│      │      │      │      │
│  │      │      │    │      名。  │      │      │      │      │
├─┼───┼───┼──┼──────┼───┼───┼───┼───┤
│三│7.│『邱秀│1450│死會：捌名。│274300│162350│17750 │94200 │
│  │      │英』即│    │活會：陸拾陸│      │      │      │      │
│  │      │張邱秀│    │      名。  │      │      │      │      │
│  │      │英    │    │            │      │      │      │      │
├─┼───┼───┼──┼──────┼───┼───┼───┼───┤
│四│9.10.│『劉江│1450│死會：拾名。│277200│229928│17750 │29522 │
│  │      │珠』〔│    │活會：陸拾肆│      │      │      │      │
│  │      │為張秋│    │      名。  │      │      │      │      │
│  │      │秀英承│    │            │      │      │      │      │
│  │      │受〕  │    │            │      │      │      │      │
├─┼───┼───┼──┼──────┼───┼───┼───┼───┤
│五│3.│『詹秀│1500│死會：壹拾玖│287500│188000│17500 │82000 │
│  │      │紅』〔│    │      名。  │      │      │      │      │
│  │      │為張秋│    │活會：伍拾伍│      │      │      │      │
│  │      │秀英承│    │      名。  │      │      │      │      │
│  │      │受〕  │    │            │      │      │      │      │
└─┴───┴───┴──┴──────┴───┴───┴───┴───┘
附表肆：〔屬於附表貳所示民間互助會部份〕
┌─┬───┬───┬──┬──────┬───┬───┬───┬───┐
│編│時  間│冒用之│偽載│會首計算得標│會首計│會首實│告訴人│交互計│
│號│      │標會名│標金│會款之會數  │算得標│際交付│伍會活│算後被│
│  │      │義。  │新台│〔不含得標之│會員應│與被告│會交付│告獲免│
│  │      │      │幣元│會員〕      │得之會│之款項│與被告│給付會│
│  │      │      │    │            │款〔新│〔新台│之款項│款之不│
│  │      │      │    │            │台幣元│幣元〕│〔新台│法利益│
│  │      │      │    │            │〕    │      │幣元  │〔新台│
│  │      │      │    │            │      │      │      │幣元〕│
├─┼───┼───┼──┼──────┼───┼───┼───┼───┤
│一│6.│『邱秀│1500│死會：壹拾伍│288500│183200│10500 │94800 │
│  │      │英』即│    │      名。  │      │      │      │      │
│  │      │張邱秀│    │活會：陸拾壹│      │      │      │      │
│  │      │英    │    │      名。  │      │      ││      │
├─┼───┼───┼──┼──────┼───┼───┼───┼───┤
│二│12.│『張文│1600│死會：貳拾參│295200│188000│10200 │97000 │
│  │      │銘』  │    │      名。  │      │      │      │      │
│  │      │      │    │活會：伍拾參│      │      │      │      │
│  │      │      │    │      名。  │      │      │      │      │
├─┼───┼───┼──┼──────┼───┼───┼───┼───┤
│三│3.10.│『張玲│1600│死會：貳拾陸│300000│191400│10200 │98400 │
│  │      │慧』即│    │      名。  │      │      │      │      │
│  │      │己○○│    │活會：伍拾名│      │      │      │      │
│  │      │      │    │      。    │      │      │      │      │
└─┴───┴───┴──┴──────┴───┴───┴───┴───┘
附表伍：被告於「八十六年九月十日」自己標得所加入附表貳所示互助會
┌─┬───┬───┬──┬──────┬───┬───┬───────┐
│編│時  間│標會之│得標│會首計算得標│會首計│會首實│備          註│
│號│      │會員名│標金│會款之會數  │算得標│際交付│              │
│  │      │義。  │新台│〔不含得標之│會員應│與被告│              │
│  │      │      │幣元│會員〕      │得之會│之款項│              │
│  │      │      │    │            │款〔新│〔新台│              │
│  │      │      │    │            │台幣元│幣元〕│              │
│  │      │      │    │            │〕    │元〕  │              │
├─┼───┼───┼──┼──────┼───┼───┼───────┤
│一│9.10.│甲○○│1450│死會：貳名。│272700│227522│會員編號五十一│
│  │      │      │    │活會：柒拾肆│      │      │號〔參見偵卷第│
│  │      │      │    │      名。  │      │      │四三頁〕      │
└─┴───┴───┴──┴──────┴───┴───┴───────┘


司法院資訊處製作；財團法人民間司法改革基金會備份。
